【裁判字號】    89,訴,1209
【裁判日期】    900227
【裁判案由】    毒品危害防制條例等
【裁判全文】
臺灣桃園地方法院刑事判決                        八十九年度訴字第一二九號
    公  訴  人  臺灣桃園地方法院檢察署檢察官
    被      告  乙○○
    選任辯護人  紀亙彥
右列被告因違反毒品危害防制條例等案件，經檢察官提起公訴（八十九年度偵字第一
七七八號），本院判決如左：
    主  文
乙○○連續無故侵入他人住宅，處拘役肆拾日，如易科罰金以參佰元折算壹日；又連
續轉讓第二級毒品，處有期徒刑捌月，均緩刑肆年。
    事  實
一、乙○○基於無故侵入他人住宅之概括犯意，自民國（下同）八十八年十二月間起
    至八十九年一月二十一日止，先後無故侵入崔金山所有已出租予丁○○使用之桃
    園縣中壢市○○路七九巷三十弄十九號二樓之住宅多次。又另基於轉讓第二級毒
    品安非他命（下稱安非他命）之概括犯意，先後於八十九年一月間某日及其七日
    後某日，分別在上開住宅內及桃園縣中壢市○○○街某處，無償轉讓微量安非他
    命各乙次予甲○○施用。嗣於八十九年一月二十一日下午三時三十分許，經警到
    上開住宅臨檢盤查而查覺乙○○上開犯罪前，乙○○即主動先向警員丙○○陳述
    上開犯罪經過，並於事後接受本院之審理。
二、案經乙○○自首及丁○○訴由桃園縣警察局中壢分局報請臺灣桃園地方法院檢察
    署檢察官偵查起訴。
    理  由
一、訊據被告乙○○固坦承於右揭時間曾多次進入上開住宅內施用毒品乙情，惟矢口
    否認右揭犯行，辯稱：當時係自稱住在其內之小毛之人帶伊進去的，伊當時並不
    知上開住宅係他人所有者，伊亦未曾無償轉讓安非他命予甲○○施用過云云。經
    查：被告右揭犯行業據其本人迭次於警訊及偵查中供稱「於八十九年元月二十一
    日約十五時三十分在中壢市○○路七九巷三十弄十九號樓下盤查我，因無法隱瞞
    我偷跑進入該走居住並在該址內吸用安非他命，主動向警坦承犯罪事實，....
    」、「大約在一個月前詳細時間日期已忘了，是一位綽號小毛之男子以自備之萬
    能鑰匙打開該戶門鎖就入內居住，斷斷續續約有一個月之久」、「....，我與綽
    號小毛輪留在該戶內居住，若小毛不在就等其他人來我就出門，而我要進入該戶
    也是要等到有人在裡面開門讓我進入才能進去，.... 」、「....，一個月前就
    已進去過，昨天凌晨又進去，進去該屋休息、吸食毒品，一開始是我朋友小毛他
    有鎖匙帶我們進去的」、「（是否有經過屋主同意？）無」、「（有無給他安？
    ）是，一在內壢，一次在被查獲那裡」等語明確，核與上開住宅所有人即證人崔
    金山、承租人即告訴人丁○○、證人呂玉惠、廖本能四人於警訊中證述之情節及
    證人甲○○於本院審理時證述之情節，均相符合，復有丁○○向崔金山租用上開
    住宅之租賃契約書影本乙份，在卷可稽，足堪認定。雖被告事後於本院審理時改
    稱其詞，惟不僅核與其本人先前於警訊及偵查中供述內容不符，亦與證人崔金山
    、呂玉惠、廖本能、甲○○及告訴人丁○○五人於警訊中及本院審理時證述之情
    節，均相矛盾，另被告所供稱「小毛」之人，被告亦無法明確供其年籍、住居所
    等資料供本院審認，且「小毛」若果係上開住宅之合法使用人，則當證人崔金山
    前來查看時，被告焉有向其謊稱其係「張先生」之子之必要，是被告事空言否認
    上開犯行，顯係事後卸責之詞，自不足採信，而無能為有利被告認定之依據。至
    於告訴人丁○○其人係上開住宅之承租人乙節，業據證人崔金山於警訊中供承明
    確，復有上開租賃契約書影本乙紙可佐，並為被告所不否認在卷，雖八十九年一
    月份之租金告訴人丁○○未能依約準時交付予證人崔金山收受，惟在證人崔金山
    對告訴人丁○○依法解除上開住宅之租賃契約前，上開住宅自仍屬由告訴人丁○○所合法占有使用者，至為顯然，則告訴人丁○○對被告無故未經許可侵入上開
    住宅內乙情，自屬被害人之屬，而依法得對被告提出此部分之合法告訴，至為灼
    然，附此敘明。被告犯行已臻明確，應予依法論科。
二、核被告所為，係犯毒品危害防制條例第八條第二項之轉讓第二級毒品罪及刑法第
    三百零六條第一項之無故侵入他人住宅罪。被告犯罪後，刑法第四十一條易科罰
    金之規定已於九十年一月十日經修正公布施行，經本院比較修正前後處罰之輕重
    ，以修正後之規定為有利於被告，爰依刑法第二條第一項前段之規定，從有利被
    告之修正後刑法第四十一條第一項前段之規定處斷，合先敘明。被告持有安非他
    命之低度行為，為其轉讓安非他命之高度行為所吸收，不另論擬。被告先後多次
    無故侵入告訴人丁○○上開住宅之行為及二次轉讓安非他命予證人甲○○施用之
    行為，均時間緊接，所犯構成要件相同，顯均係基於概括犯意所為，均為連續犯
    ，均應依刑法第五十六條之規定，各論以一罪，並均加重其刑。被告所犯上開二
    罪間，其犯意各別，要件不同，應予分論併罰。爰審酌被告明知其對上開住宅並
    無合法使用之權利，竟先後多次無故侵入之，並先後二次轉讓安非他命予甲○○
    施用，已損及告訴人丁○○之權益，並損及證人甲○○之個人健康及被告犯罪後
    之態度等一切情狀，量處如主文所示之刑，並就所宣告拘役部分，諭知易科罰金
    之折算標準。惟被告前未曾受有期徒刑以上刑之宣告，此有臺灣高等法院刑案被
    告全國前案紀錄表乙份可佐，被告因一時失慮，致犯本罪，經此教訓，當知所惕
    勵，而無再犯之虞，爰本院認對其所諭知之刑，以暫不執行為適當，並依刑法第
    七十四條第一款之規定，諭知緩刑四年，以啟自新。
據上論斷，應依刑事訴訟法第二百九十九條第一項前段，毒品危害防制條例第八條第
二項，刑法第二條第一項前段、第十一條前段、第五十六條、第三百零六條第一項、
修正後第四十一條第一項前段、第五十一條第十款、第七十四條第一款，罰金罰鍰提
高標準條例第一條前段、第二條，判決如主文。
本案經檢察官何嘉仁到庭執行職務。
中      華      民      國      九十      年     二     月   二十七   日
       臺灣桃園地方法院刑事第四庭
                              法  官  林 晏 鵬
右正本證明與原本無異。
如不服本判決，應於判決送達後十日內向本院提出上訴狀( 應附繕本 )，上訴於
臺灣高等法院。
                              書記官  張 雅 慧
中        華        民        國   九十   年   三   月    九    日
附錄法條：毒品危害防制條例第八條、刑法第三百零六條
毒品危害防制條例第八條
轉讓第一級毒品者，處一年以上七年以下有期徒刑，得併科新臺幣一百萬元以下罰金
。
轉讓第二級毒品者，處六月以上五年以下有期徒刑，得併科新臺幣七十萬元以下罰金
。
轉讓第三級毒品者，處三年以下有期徒刑，得併科新臺幣三十萬元以下罰金。
前三項之未遂犯罰之。
刑法第三百零六條
無故侵入他人宅、建築物或附連圍繞之土地或船艦者，處一年以下有期徒刑、拘役或
三百元以下罰金。
無故藏匿其內或受退去之要求而仍留滯者亦同。


司法院資訊處製作；財團法人民間司法改革基金會備份。
